臺灣高雄地方法院民事裁定
111年度聲字第174號
聲  請  人  吳桂銓  


相  對  人  宿紘騫  
上列當事人間聲請停止執行事件，本院裁定如下：
  主  文
聲請人於補繳本院一一一年度補字第一一三一號債務人異議之訴
事件裁判費，並為相對人供擔保新臺幣玖萬元後，本院一一一年
度司執字第九三０九一號執行事件之強制執行程序，於本院一一
一年度補字第一一三一債務人異議之訴事件（含其後改分之訴訟
事件）判決確定、和解或撤回起訴前，應暫予停止。
    理  由
一、聲請意旨略以：相對人前執聲請人簽發如附表所示本票（下
    稱系爭本票），經本院以111年度司票字第7582號本票裁定(
    下稱系爭裁定）准許，嗣據以向本院聲請強制執行，經本院
    以111年度司執字第93091號清償票款強制執行事件(下稱系
    爭執行事件)受理。惟兩造間並無債權債務關係存在，且系
    爭本票係偽造，聲請人已依法向本院提起債務人異議之訴，
    然系爭執行事件已查封聲請人之不動產，一旦拍賣，勢難回
    復原狀，爰依法聲請准予停止強制執行程序等語。
二、按強制執行程序開始後，除法律另有規定外，不停止執行。
    又發票人主張本票係偽造、變造者，於執票人依票據法第12
    3條規定就本票聲請法院為強制執行之裁定送達後20日內，
    得對執票人向為裁定之法院提起確認之訴。發票人主張本票
    債權不存在而提起確認之訴不合於第1項之規定者，法院依
    發票人聲請，得許其提供相當並確實之擔保，停止強制執行
    。強制執行法第18條第1項、非訟事件法第195條第1項、第3
    項分明定有明文。
三、經查，相對人以系爭裁定為執行名義，向本院聲請強制執行
    由本院以系爭執行程序受理，並查封及定期測量在案，執行
    程序尚未終結，且聲請人業以系爭本票係經偽造、兩造間不
    存在債權債務關係為由，於系爭執行事件執行程序中提起異
    議之訴，由本院以111 年度補字第1131號債務人異議之訴事
    件受理在案等情，業經本院調取相關卷宗核閱無誤，而上開
    異議之訴尚非法律上顯無理由，即無聲請停止執行之要件顯
    然不備，或顯無停止執行必要之情形，聲請人聲請供擔保後
    停止系爭執行事件之執行程序，於法並無不合，應予准許。
四、按法院裁定准許停止強制執行所定之擔保金，係備供執行債
    權人因停止執行所受損害之賠償，其數額應依標的物停止執
    行後，執行債權人未能即時受償或利用該標的物所受之損害
    額，或其因另供擔保強制執行所受之損害額定之。本院審酌
    相對人聲請強制執行之債權額為60萬元本息，而其所聲請之
    執行之不動產尚未有鑑價資料，惟參以其中高雄市○○區○○段
    0000○00地號公告土地現值為952萬元【計算式：40000*238＝
    0000000】，有該土地第三類謄本在卷可參（見本院111年度
    司執字第93091號卷第13-15頁），已高於相對人前開債權額
    ，則本件若暫予停止執行程序，相對人因而無法即時受償可
    能受有之期間損害額，應以其債權遞延受償時間所受之遲延
    利息損害為計。衡酌聲請人提起之債務人異議之訴，標的金
    額未逾150 萬元，為不得上訴第三審之案件，甫繫屬於一審
    ，並參酌該案繁雜程度、司法院所訂各級法院辦案期限實施
    要點規定之各審級辦案期限等情形，推估本件停止執行期間
    約為3 年，相對人可能因無法運用該筆資金而發生相當於利
    息之損失，以依法定利率即週年利率5％計算較為客觀，且不
    受利率波動之影響，認本件供擔保金額應以9萬元為適當。
五、又聲請人於本裁定作成前尚未繳納前揭債務人異議之訴之裁
    判費（見卷附本院公務電話紀錄表），故其應先補繳，其訴
    始屬合法，併予敘明。
六、爰裁定如主文。
中　　華　　民　　國　　111 　年　　10　　月　  19　　日
                  民事第四庭  法　官　鄭伊倫
以上正本係照原本作成。
如對本裁定抗告須於裁定送達後10日內向本院提出抗告狀，並繳
納裁判費新台幣1,000元。
中　　華　　民　　國　　111 　年　　10　　月　　19　　日
　　　　　　　　　　　　　　　書記官　陳孟琳
【附表】　　　　　　　　　
編號 發票日 票面金額(新臺幣) 到期日 利息起算日 票據號碼  1 111年5月1日 300,000元 111年5月30日 111年5月30日 0000000  2 111年4月15日 300,000元 111年5月15日 111年5月15日 0000000